臺灣高雄地方法院刑事判決
111年度審訴字第679號
公  訴  人  臺灣高雄地方檢察署檢察官
被      告  郭坤龍



選任辯護人  侯捷翔律師(法扶律師)          
上列被告因毒品危害防制條例案件，經檢察官提起公訴（111年
度偵字第15995號），因被告於準備程序進行中，就被訴事實為
有罪之陳述，經受命法官告知簡式審判程序之旨，並聽取被告、
辯護人與公訴人之意見後，由本院合議庭裁定由受命法官獨任依
簡式審判程序審理，判決如下：
    主  文
郭坤龍持有第一級毒品純質淨重十公克以上，處有期徒刑壹年肆
月。
扣案如附表編號1至4所示之物，均沒收銷燬。
    事  實
一、郭坤龍明知海洛因係毒品危害防制條例第2條第2項第1款所
    規定之第一級毒品，不得非法持有，竟基於持有第一級毒品
    純質淨重10公克以上之犯意，於民國107年8月27日18時30分
     前某時日，在不詳地點，以不詳價格，向綽號「小豬」之
    真實姓名不詳之人購買第一級毒品純質淨重10公克以上之數
    量不詳海洛因而非法持有之。嗣於107年8月27日18時30分許
    ，在高雄市○○區○○路00巷0○00號，其因另案通緝為警查獲，
    經警徵得其同意而搜索，在其所駕駛之9117-G5自小客車內
    扣得如附表編號1至3所示之第一級毒品海洛因3包、及在上
    址扣得附表編號4之摻有毒品海洛因香菸1支（各該扣案物之
    淨重、純質淨重均詳如附表；其中編號3部分之海洛因之純
    質淨重為22.92公克）。
二、案經臺灣高雄地方檢察署檢察官自動檢舉偵查起訴。　　
    理  由
一、本件被告郭坤龍所犯係死刑、無期徒刑、最輕本刑為3 年以
    上有期徒刑以外之罪，亦非高等法院管轄第一審之案件，其
    於準備程序進行中就被訴事實為有罪之陳述，經受命法官告
    知簡式審判程序之旨，並聽取當事人及辯護人之意見後，本
    院合議庭認無不得或不宜改依簡式審判程序進行之情形，爰
    依刑事訴訟法第273條之1第1項、第284條之1規定，裁定由
    受命法官獨任進行簡式審判程序。又本件所引屬於審判外陳
    述之傳聞證據，依同法第273條之2規定，不受第159條第1項
    關於傳聞法則規定之限制，依法有證據能力，均合先敘明。
二、認定犯罪事實所憑之證據及其理由：
    上開事實，業經被告於警詢、及本院審理時坦承不諱（見10
    7年度毒偵字第3821號卷〈下稱偵一卷〉第30-31、84頁、本院
    卷第115、143頁），並有高雄市政府警察局左營分局搜索扣
    押筆錄、扣押物品目錄表各1份、現場照片及扣押物品照片
    共4紙在卷可稽（見偵一卷第37-39、47、51頁），此外復有
    如附表所示之物扣案可佐；又扣案如附表編號1至4所示之物
    ，經送檢驗結果，均含第一級毒品海洛因成分，有如附表編
    號1至4所示之鑑定機關出具之鑑定書可參（各該附表編號所
    示之物，其毒品成分、淨重、純質淨重、鑑定機關及鑑定書
    ，均詳如各該附表編號所示），足認被告上開任意性自白與
    事實相符，堪予採信。從而，本案事證明確，被告犯行堪以
    認定，應依法論科。
三、論罪：
(一)核被告所為，係犯毒品危害防制條例第11條第3項之持有第
    一級毒品純質淨重10公克以上之罪。
(二)本件被告犯行應否論以累犯並加重其刑一節，因起訴書及公
    訴人均未主張被告本件犯行是否應論以累犯，亦未就此部分
    具體指出證明方法，參照最高法院111 年4 月27日110 年度
    台上大字第5660號裁定意旨，本院自毋庸依職權調查並為相
    關之認定，併予指明。
(三)另扣案之如附表編號1所示之白色粉末，雖另檢出微量之第
    二級毒品甲基安非他命成分，有如附表編號1所示之鑑定機
    關出具之鑑定書可稽，惟被告於本院陳稱:「我那時只有買
    海洛因，我不知道裡面還有安非他命成份」等語（見本院卷
    第117頁），依「所犯重於所知者，從其所知」之法理，尚
    難認被告知悉該包毒品內含有第二級毒品甲基安非他命，是
    自應以行為人主觀上所認識之罪論處（參見最高法院104年
    度台上字第265號判決意旨參照），併予敘明。　
(四)至於被告雖供述其毒品來源為綽號「小豬」之李信諺，然經
    警跟蒐查證，查無具體犯罪事證證明李信諺有涉嫌毒品案件
    ，因而無查獲上手「小豬」李信諺等情，有本院110年度訴
    緝字第3號刑事判決可稽（見該判決第9頁；執聲卷第29頁）
    ，可見本案未因被告供出毒品來源，因而查獲其他正犯或共
    犯，尚難依毒品危害防制條例第17條第1 項規定減免其刑，
    亦予敘明。　　　　　
四、爰審酌被告無視國家禁止持有毒品之命令，竟持有第一級毒
    品數量純質淨重10公克以上（附表編號3部分之純質淨重為2
    2.92公克，其餘部分之淨重如附表所示），數量非微，助長
    毒品流通，對社會治安亦產生潛在威脅，所為實屬不該；惟
    念及其犯後坦承犯行，態度尚可，兼衡其本件犯罪之動機及
    目的(施用，見本院卷第115-117頁)、手段、情節、所生危
    害、持有毒品數量、及於本院自陳之智識程度暨家庭生活經
    濟狀況（涉被告個人隱私，不予揭露，見本院卷第145頁）
    、及如臺灣高等法院被告前案紀錄表所示之前科素行等一切
    情狀，量處如主文所示之刑。
五、沒收：
    扣案如附表編號1至4所示之物，經鑑定結果，均檢出第一級
    毒品海洛因成分，業如前述，而該編號1至3檢品之包裝袋因
    與其上殘留之毒品難以分析剝離，自應與毒品同視，是就附
    表編號1至4所示之物，均應依毒品危害防制條例第18條第1
    項前段規定，宣告沒收銷燬之；至鑑驗耗損之毒品，既已滅
    失，無庸再宣告沒收銷燬。　　　
據上論斷，應依刑事訴訟法第273條之1第1項、第299條第1項前
段，判決如主文。
本案經檢察官李賜隆提起公訴，檢察官王勢豪到庭執行職務。
中　　華　　民　　國　　111 　年　　10　　月　　27　　日
                  刑事第五庭    法　官  黃蕙芳
以上正本證明與原本無異。
如不服本判決應於收受送達後20日內向本院提出上訴書狀，並應
敘述具體理由；如未敘述上訴理由者，應於上訴期間屆滿後20日
內向本院補提理由書（均須按他造當事人之人數附繕本）「切勿
逕送上級法院」。
因疫情而遲誤不變期間，得向法院聲請回復原狀。
中　　華　　民　　國　　111 　年　　10　　月　　27　　日
                                書記官  陳惠玲
附錄本判決論罪科刑法條:
毒品危害防制條例第11條第3項
持有第一級毒品純質淨重十公克以上者，處1年以上7年以下有期
徒刑，得併科新臺幣1百萬元以下罰金。

附表
編號 物品名稱 數量 檢驗結果 鑑定機關及鑑定書  1 海洛因（白色粉末檢品，原編號5） 壹包 檢出含微量第一級毒品海洛因及第二級毒品甲基安非他命成分，淨重0.04公克(驗餘淨重0.04公克，空包裝重6.43公克)。  法務部調查局濫用藥物實驗室107 年10月24日調科壹字第10723026070 號鑑定書(見執聲卷第41頁）  2 海洛因（米黃色粉末檢品，原編號6） 壹包 檢出含第一級毒品海洛因成分，淨重0.73公克(驗餘淨重0.73公克，空包裝重0.43公克)。 同上  3 海洛因（碎塊狀檢品，原編號7） 壹包 檢出含第一級毒品海洛因成分，淨重37.65公克，(驗餘淨重36.61公克，空包裝重2.94 公克)，純度60.88 ％，純質淨重22.92 公克。 同上 4 海洛因菸蒂    壹支 檢出第一級毒品海洛因成分，驗餘淨重0.4660公克，送驗淨重0.5858公克。 衛生福利部草屯療養院草療鑑字第1071000213號鑑驗書(見執聲卷第37頁）